臺灣臺南地方法院交通事件裁定　　　　99年度交聲字第1201號
原處分機關　交通部公路總局嘉義區監理所臺南監理站
異　議　人
即受處分人　周哲慶
上列受處分人因違反道路交通管理處罰條例案件，對於交通部公
路總局嘉義區監理所臺南監理站民國99年9月2日所為之裁決處分
（處分案號：嘉監南字第裁74-S00000000號）聲明異議，本院裁
定如下：
    主    文
異議駁回。
    理    由
一、原處分意旨略以：異議人周哲慶於民國99年2月24日15時35
    分許，駕駛車牌號碼616-HCM號重型機車（下稱系爭機車）
    ，行經臺南市○○路148巷路口處闖紅燈，經臺南市警察局
    交通隊（下稱舉發機關）員警鳴笛示意停車後，異議人拒不
    配合而仍駕駛機車逃逸，舉發機關員警遂以異議人有「行經
    有燈光號誌管制之交岔路口闖紅燈者」及「不服稽查取締逃
    逸」為由予以製單舉發，嗣原處分機關即交通部公路總局嘉
    義區監理所臺南監理站以異議人違規事實明確，依道路交通
    管理處罰條例第53條第1項、第60條第1項、第63條第1項第1
    款、第3款及違反道路交通管理事件統一裁罰基準表之規定
    ，裁處異議人罰鍰新臺幣（下同）2,700元，並加記違規點
    數3點（闖紅燈部分），及罰鍰4,500元，並加記違規點數1
    點（不服取締部分）等語。
二、聲明異議意旨略以：本件舉發違規之開元路係異議人每天會
    經過之路段，本件遭舉發之時間係99年2月份，距離裁決時
    間已有7個月之久，異議人已不確定當時是否有本件裁決書
    所處罰之兩項違規行為，但異議人對本件闖紅燈之裁決處分
    不要異議（於99年11月9日調查庭中當庭表明對闖紅燈部分
    不要異議），僅針對不服取締逃逸之部分聲明異議，請求撤
    銷該部分之處分等語。
三、按汽車駕駛人，行經有燈光號誌管制之交岔路口闖紅燈者，
    處1,800元以上5,400元以下罰鍰；汽車駕駛人，駕駛汽車有
    違反本條例之行為，經交通勤務警察或依法令執行交通稽查
    任務人員制止時，不聽制止或拒絕停車接受稽查而逃逸者，
    除按各該條規定處罰外，處3,000元以上6,000元以下罰鍰；
    汽車駕駛人有第53條第1項、第60條第1項情形者，除依原條
    款處罰鍰外，分別記違規點數3點、1點，道路交通管理處罰
    條例第53條第1項、第60條第1項及第63條第1項第1款、第3
    款分別定有明文。次按交通警員掣單舉發違反道路交通管理
    處罰條例所列之違規事實，本質上為行政處分，係公務員基
    於職務上權力，依法就特定之具體事件所為具公法上效果之
    單方行政行為，基於公務員為公法上行為具有公信力之原則
    ，該行政處分當可被推定為真正，其據以依法處分之事實認
    定亦為正確無誤，本此公信原則，乃立法者賦予行政機關制
    定違反道路交通事件統一裁罰標準及處理細則，使執勤警員
    得當機處分（如該細則第23條之規定）以維護交通秩序、安
    全之行政目的。反之，若謂公務員一切行政行為均需預留證
    據以證其實，則國家行政勢必窒礙難行，據此，刑事訴訟法
    就犯罪證據有關之規定中，與屬行政秩序罰之交通違規裁罰
    本旨不合之部分，自不在準用之列，故舉發機關員警本其維
    護交通秩序、安全職責所為之舉發，自應受到合法、正確之
    推定。
四、經查：
  (一)舉發機關以異議人於上揭時、地闖紅燈，而經執勤員警施以
    攔停後，異議人不服取締逃逸而分別予以製單舉發，原處分
    機關則以異議人有上揭違規為由，裁處異議人罰鍰2,700元
    ，並加記違規點數3點（闖紅燈部分），及罰鍰4, 500元，
    並加記違規點數1點（不服取締部分）之事實，有原處分機
    關99年9月2日嘉監南字第裁74-S00000000號裁決書、舉發機
    關99年2月24日南市警交字第S00000000號舉發通知單等件在
    卷為證。
  (二)次查，本件舉發異議人於上開時地闖越紅燈及經員警施以攔
    停後仍不服取締逃逸之過程，業經證人即舉發員警朱信政於
    99年11月9日到庭具結證稱：本件是我舉發的，當時是在執
    行定點交通稽查勤務，執勤地點在開元郵局的前面，該處距
    離開元路148巷口約50公尺，當時是白天，天氣晴且光線充
    足而視線良好，我先見到異議人沿開元路由西往東行駛，在
    經過148巷口的交通號誌時，開元路方向的號誌係紅燈，當
    時其他用路人都停下來，只有異議人沒有停下來闖過紅燈，
    我就跑到異議人前方明顯位置鳴笛，示意要異議人路邊停車
    接受攔查，異議人有看到我，所以他就閃到快車道那邊去，
    然後就這樣騎走了，我在異議人駕車超越我之後看到他的車
    牌，然後當場記下來，寫在筆記本裡面等語綦詳（本院卷第
    22頁背面、第23頁正面），並當庭繪製相關位置圖1份附卷
    可佐（本院卷第26頁），參以舉發員警製開之舉發通知單內
    容，其確實於車牌號碼欄位中記明車號，且於駕駛人欄位中
    標記逕行舉發及光陽、銀色等字樣，有上開舉發通知單在卷
    可憑，經核與原處分機關出具之機車車籍資料查詢表內容即
    系爭機車之廠牌為光陽，車體顏色為銀色等情相符，亦有該
    機車車籍查詢資料一紙在卷可按（本院卷第5頁），復酌以
    異議人亦自承其有於前開時地駕車經過該路段一情，實堪認
    舉發機關員警朱信政確有親眼見聞異議人駕車行經前開違規
    路段。再觀之證人朱信政當庭所繪製之位置圖及其證言可知
    ，其稽查所站立之位置距離違規路口約50公尺內，依當時為
    日間晴天，光線充足的情況下，50公尺以內之距離尚在一般
    人視力可以清晰辨識之視距，因此證人朱信政證稱其可清楚
    看見系爭路口之停止線及路面中車輛駕駛之動向一節，應與
    經驗常情相符而足採信。況衡以證人朱信政與異議人間素不
    相識，亦查無宿怨糾葛，應無設詞構陷異議人之必要，且證
    人朱信政身為執法人員，熟稔刑法偽證罪之規定，實無甘冒
    七年以下有期徒刑之刑事訴追風險，而為舉發異議人違反道
    路交通管理事件違規使其僅受罰鍰4,500元及記違規點數1點
    （不服取締部分）等行政裁罰之理，互核上情，堪認證人朱
    信政前開證詞信而有據，本件異議人確有闖紅燈（未聲明異
    議）及不服稽查逃逸之事實無訛。
  (三)另按處理違反道路交通管理事件，有關文書送達之程式，依
    行政程序法之規定；送達，於應受送達人之住居所、事務所
    或營業所為之；於應送達處所不獲會晤應受送達人時，得將
    文書付與有辨別事理能力之同居人、受僱人或應送達處所之
    接收郵件人員；應受送達人或其同居人、受僱人、接收郵件
    人員無正當理由拒絕收領文書時，得將文書留置於應送達處
    所，以為送達；又送達，不能依前二條規定為之者，得將文
    書寄存送達地之地方自治或警察機關，並作送達通知書兩份
    ，一份黏貼於應受送達人住居所、事務所、營業所或其就業
    處所門首，另一份交由鄰居轉交或置於該送達處所信箱或其
    他適當位置，以為送達；前項情形，由郵政機關為送達者，
    得將文書寄存於送達地之郵政機關。寄存機關自收受寄存文
    書之日起，應保存三個月；違反道路交通管理事件統一裁罰
    基準及處理細則第5條、行政程序法第72條第1項前段、第73
    條第1項、第3項及第74條第1項、第2項分別定有明文。經查
    ，本件舉發通知單，已依規定以住所地即異議人臺南市○區
    ○○街103巷19弄22號掛號郵寄無誤，而該舉發通知單因無
    人領受而依行政程序法第74條第2項規定為寄存送達，並於
    99年3月3日寄存於臺南市大光郵局而合法送達一情，有舉發
    機關送達證書、異議人全戶戶籍資料查詢結果表在卷足稽（
    本院卷第12頁、第15頁），既本件舉發通知單已於99年3月3
    日寄存並送達，異議人自得循舉發通知單上所載應到案日期
    即99年3月26日之期限到案繳納罰緩或陳述意見，異議人既
    逾越上揭期限而未繳納罰款或陳述意見，則原處分機關依基
    準表裁處異議人較高額之罰鍰，並無違誤。
  (四)綜上所述，異議人於上揭時、地有「行經有燈光號誌管制之
    交岔路口闖紅燈」及「不服稽查取締逃逸」之違規行為，經
    本院認定說明如上，原處分機關就此違規行為裁罰異議人罰
    鍰2,700元，加記違規點數3點部分，以及罰鍰4,500元，加
    記違規點數1點部分，經核於法尚無違誤，異議人對於上開
    不服稽查逃逸之裁決部分異議並無理由，應予駁回。至
    本件闖紅燈之裁決部分，異議人已於本院調查庭中表明不要
    異議，附此敘明。
五、據上論斷，應依道路交通管理處罰條例第87條第2項、道路
    交通事件處理辦法第18條，裁定如主文。
中    華    民    國  100     年    1     月    31    日
                        交通法庭  法  官  黃聖涵
以上正本證明與原本無異。
如不服本裁定，應於收受送達後5日內向本院提出抗告狀。（應
附繕本）
                                  書記官  吳揆滿
中    華    民    國   100    年    2     月    1     日